臺灣高等法院刑事判決　　　　　　　　96年度上易字第2659號
上　訴　人
即　被　告　甲○○
上列上訴人因竊盜案件，不服臺灣士林地方法院96年度易字第
1593號，中華民國96年9月21日第一審判決（起訴案號：臺灣士
林地方法院檢察署96年度偵字第10228號），提起上訴，本院判
決如下：
    主  文
上訴駁回。
    事實及理由
一、本案經本院審理結果，認第一審以上訴人即被告甲○○犯刑
    法第321條第2項、第1項第3款攜帶兇器竊盜未遂罪。依累犯
    規定，判處有期徒刑1年，並諭知扣案之T型開鎖工具貳支均
    沒收。復敘明檢察官聲請諭知強制工作，尚無必要，而不另
    為強制工作之諭知。其認事用法及量刑均無不當，應予維持
    ，並引用第一審判決書記載之事實、證據及理由（如附件）
    。
二、被告上訴意旨略以：本件行為僅祇未遂，又無共犯，且與被
    害人達成和解，原審量刑太重云云，指摘原判決不當。
三、惟查被告前於民國 (下同)94 年間因竊盜案件，經臺灣板橋
    地方法院判處有期徒刑1年4月，甫於96年1月7日執行完畢再
    犯，足徵不知悔改，且量刑之輕重，乃實體法上賦予法院得
    為自由裁量之事項，倘已斟酌刑法第57條各款所列情狀，而
    未逾越法定刑度，或濫用其權限，即不能任意指為違法。本
    件原審係審酌被告為累犯，罹有憂鬱症合併妄想狀態病症，
    ，及其不思以正當方式取得財物，竟貪圖私慾，屢竊取他人
    財物，侵害他人財產安全，及犯後坦承犯行，態度尚稱良好
    等一切情狀，而為量刑，尚難謂屬從重。是被告之上訴，為
    無理由，應予駁回。
據上論斷，應依刑事訴訟法第373條、第368條，判決如主文。
本案經檢察官賴俊雄到庭執行職務。
中　　華　　民　　國　　96　　年　　12　　月　　20　　日
 　　　　　　　　 刑事第十六庭審判長法　官　葉騰瑞
             　　　                 法　官　莊明彰
                   　　　           法　官　吳鴻章
以上正本證明與原本無異。
不得上訴。
                                    書記官　魏淑娟
中　　華　　民　　國　　96　　年　　12　　月　　20　　日
附錄：本案論罪科刑法條全文
中華民國刑法第320條
（普通竊盜罪、竊佔罪）
意圖為自己或第三人不法之所有，而竊取他人之動產者，為竊盜
罪，處 5 年以下有期徒刑、拘役或 5 百元以下罰金。
意圖為自己或第三人不法之利益，而竊佔他人之不動產者，依前
項之規定處斷。
前二項之未遂犯罰之。
附件: 臺灣士林地方法院刑事判決　　　96年度易字第1593 號
公　訴　人　臺灣士林地方法院檢察署檢察官
被　　　告  甲○○ 男 33歲（民國○○年○月○○日生）
　　　　　　　　　    身份證統一編號：Ｚ000000000號
                      住臺北縣林口鄉○○路101巷3號2樓
上列被告因竊盜案件，經檢察官提起公訴（96年度偵字第10228
號），被告於本院準備程序中就被訴之事實為有罪之陳述，經本
院當庭裁定進行簡式審判程序審理並判決如下：
    主  文
甲○○攜帶兇器竊盜未遂，累犯，處有期徒刑壹年，扣案之T 型
開鎖工具貳支均沒收。
    事  實
一、甲○○曾於民國（下同）94年間因竊盜案件，經臺灣板橋地
    方法院判處有期徒刑1 年4 月，甫於96年1 月7 日執行完畢
    ，仍不知悔改，復意圖為自己不法之所有，於96年8 月24日
    凌晨零時20分許，在臺北縣淡水鎮○○街○ 段73號前，持客
    觀上足供兇器使用之自製尾端尖銳之T 型開鎖工具2 支，進
    入乙○○所有車號KF-8161 號之自用小客車內著手竊取該車
    ，尚未得逞，即為警發現而當場逮捕，始悉上情。
二、案經臺北縣政府警察局淡水分局報告臺灣士林地方法院檢察
    署檢察官偵查起訴。
    理  由
一、上揭犯罪事實，業據被告甲○○於本院審理時坦承不諱，並
    有臺北縣政府警察局淡水分局扣押物品目錄表（見臺灣士林
    地方法院檢察署96年度偵字第10228 號偵查卷第15頁）、車
    籍查詢基本資料（見上開偵查卷第21頁）、代保管單（見上
    開偵查卷第23頁）、現場照片（見上開偵查卷第26頁、27頁
    ），足認被告之自白與事實相符，被告犯行堪以認定。
二、
（一）按刑法第321 條第1 項第3 款之攜帶兇器竊盜罪，係以行
      為人攜帶兇器竊盜為其加重條件，按所謂兇器，其種類並
      無限制，凡客觀上足以對人之生命、身體、安全構成威脅
      ，具危險性之物品均屬之。查被告甲○○所持之自製尾端
      尖銳之T 型開鎖工具2 支，係具有相當硬度及尖銳程度之
      器具，客觀上顯然足對人之生命、身體、安全構成威脅，
      具有危險性，自屬刑法第321 條第1 項第3 款之兇器。其
      已進入行竊之車內，已著手竊取該車，尚未得手，即被查
      獲，係屬未遂犯。核被告所為，係犯刑法第321 條第2 項
      、第1 項第3 款攜帶兇器竊盜未遂罪。又被告有事實欄所
      載前科執行情形，此有臺灣高等法院被告前案紀錄表在卷
      可按，其於有期徒刑執行完畢後，5 年內故意再犯有期徒
      刑以上之本罪，為累犯，依刑法第47條第1 項之規定加重
      其刑，又被告已著手於犯罪行為之實行而不遂，應依刑法
      第25條第2 項之規定減輕其刑，並依刑法第71條第1 項規
      定先加後減之。
（二）爰審酌被告罹有憂鬱症合併妄想狀態病症，此有長庚醫院
      96年8 月8 日診斷證明書1 紙在卷可按（見本院卷第21
      頁），及其不思以正當方式取得財物，竟貪圖私慾，屢竊
      取他人財物，侵害他人財產安全，及犯後坦承犯行，態度
      尚稱良好等一切情狀，量處如主文所示之刑，以示懲儆。
      扣案之尾端尖銳之T 型開鎖工具2 支，係被告甲○○所有
      供本案竊盜犯罪所用之物，業據被告供明在卷，應依刑法
      第38條第1項 第2 款之規定宣告沒收。
三、又公訴人雖以被告前有多次竊盜犯行，出獄未久復為本件犯
    行，足見被告屢犯竊盜罪均不知悛悔，請求諭知於刑之執行
    前令入勞動場所強制工作等語。惟按保安處分係針對受處分
    人將來之危險性所為之處置，以達教化、治療之目的，為刑
    罰之補充制度，保安處分中之強制工作，旨在對嚴重職業性
    犯罪及欠缺正確工作觀念或無正常工作因而犯罪者，強制其
    從事勞動，學習一技之長及正確之謀生觀念，使其日後重返
    社會，能適應社會生活。然保安處分之措施亦含社會隔離、
    拘束身體自由之性質，其限制人民之權利，實與刑罰同，自
    應受比例原則之規範，使保安處分之宣告，與行為人所為行
    為之嚴重性、行為人所表現之危險性，及對行為人未來行為
    之期待性相當（最高法院91年度臺上字第4625號判決意旨參
    照）。查被告固有多次竊盜犯行，惟其犯罪行為之嚴重性尚
    非重大，所竊取之財物價值亦非甚鉅，於犯罪後亦坦承犯行
    不諱，尚知悔悟，且被告又罹有憂鬱症合併妄想狀態病症，
    是依比例原則，綜合其所表現之危險性及對其未來之期待性
    等情以觀，本院因認宣告如主文所示之刑，已足認為與被告
    犯行之處罰相當，尚難認定有另宣告強制工作以預防矯治其
    社會危險性之必要，爰不另為強制工作之諭知，是檢察官聲
    請諭知強制工作部分，尚無必要，併此敘明。
據上論斷，應依刑事訴訟法第273 條之1 第1 項、第299 條第1
項前段，刑法第321 條第2 項、第1 項第3 款、第25條第2 項、
第47條第1 項、第38條第1 項第2 款，判決如主文。
本案經檢察官翁偉倫到庭執行職務。
中　　華　　民　　國　　96　　年　　9 　　月　　21　　日
                  刑事第一庭法  官  賴邦元
